【裁判字號】    90,易,1404
【裁判日期】    900919
【裁判案由】    竊盜
【裁判全文】
臺灣桃園地方法院刑事判決                          九十年度易字第一四四號
    公  訴  人  臺灣桃園地方法院檢察署檢察官
    被      告  乙○○
    被      告  丙○○
右列被告等因竊盜案件，經檢察官提起公訴（九十年度偵字第七八七二號），本院判
決如左：
        主  文
乙○○、丙○○結夥三人以上攜帶凶器竊盜，乙○○處有期徒刑拾月，丙○○處有期
徒刑柒月，均緩刑參年，緩刑期內均付保護管束。扣案檳榔刀、一字形起子、六角板
手各壹支均沒收。
        事  實
一、乙○○、丙○○及甲○○（移送臺灣台北地方法院併案審理），基於共同為自己
    不法所有之犯意聯絡，結夥三人於民國九十年五月十四日凌晨一時卅分許，持乙○○所有，客觀上對人之生命身體具有危險性，足供凶器使用之一字型起子、六
    角板手、檳榔刀各一支等工具，由甲○○駕駛其所有車牌號碼ＪＢ—三二三二號
    自用小客車，搭載乙○○、丙○○至桃園縣桃園市○○○街四十一號前，推由丙○○在旁把風，由乙○○下手將萬映芳（公訴人誤載為丁○○）所有之車牌號碼
    五Ｌ─七四０九號自用小客車右前車窗玻璃打破（毀損部分未據萬映芳告訴），
    進入其內共同竊取該自用小客車內之汽車音響一台（價值約新台幣—下同—一萬
    三千元）得手。嗣於同日凌晨三時許，三人至桃園縣大園鄉○○村○○路三巷三
    和公園旁，正尋找作案對象，準備再度行竊時，為警發現可疑攔檢查獲，並扣得
    乙○○所有之一字型起子、六角板手、檳榔刀各一支等工具。
二、案經桃園縣警察局大園分局報告台灣桃園地方法院檢察署檢察官偵查起訴。
        理  由
一、訊之被告乙○○對於上開竊盜犯行，迭於警、偵訊及本院審理中坦承不諱，被告
    丙○○則於本院審理中矢口否認上開共同竊盜犯行，辯稱：上開竊盜犯行係被告
    乙○○一人所為，與伊無關，伊因遭刑求，才於警訊中坦承犯行云云。被告乙○○嗣於本院審理中亦附和其詞，改稱：係伊一人自行竊取云云，經查：
    （一）右開共同竊盜犯行，業據被告乙○○、丙○○於警、偵訊中坦承不諱，核
          與同案被告甲○○供陳情節相符，並經被害人萬映芳之弟丁○○於警訊中
          指訴屬實。復據證人即本案查獲之警員周森勝、歐茂全到庭證述明確，且
          有贓物領據一紙、照片八張附卷及如事實欄所列之物扣案足證。
    （二）被告丙○○雖嗣於本院審理中為前揭置辯，惟查，被告等人於警訊中均係
          依法訊問，並無刑求情事等情，業據證人即桃園縣警察局大園分局竹圍派
          出所警員周森勝、歐茂全到庭證述屬實（見本院九十年九月六日審理筆錄
          ）。復稽之被告三人於查獲當日經解送台灣桃園地方法院檢察署檢察官偵
          訊時，檢察官詢及：如何分工？被告甲○○答稱：「我開車」、被告徐龍
          華答稱：「我把風」、被告乙○○答稱：「我下手」等語（見偵查卷第三
          十八頁背面），三人並於偵訊中及本院審理中均供稱：查獲當日凌晨三時
          許，三人正欲竊取停放於桃園縣大園鄉○○村○○路三巷三和公園旁之車
          牌號碼Ｗ六—三七三七號汽車等語，均核與渠等先前於警訊所言相符，復
          經本院勘驗上開偵訊錄音帶確認無訛，並製有勘驗筆錄一紙在卷可考，足
稽被告丙○○所辯遭刑求云云，委無足採。參以，被告乙○○於下車時係
          攜帶一字形起子、六角板手、檳榔刀各一支等工具資以行竊，而上開工具
          連同其餘非供本案犯罪所用之工具共計一字型起子五支、鉗子四支、板手
          五支、六角板手二支、固定板手一支、六角起子一支、檳榔刀一支及手套
          二付等物，均裝置於大型手提袋中，再放置於汽車左前座腳踏板處，而被
          告乙○○竊盜得手後，復將汽車音響攜往三人所乘坐之車上，若謂被告徐
          龍華、甲○○完全不知，顯然有悖常情，據此足稽被告三人就上開竊盜犯
          行確有犯意聯絡、行為分擔無訛。被告丙○○上開所辯及被告乙○○嗣後
          附和之詞，均顯係卸責、迴護之詞，不足採信。本件事證明確，被告二人
          之犯行均堪認定。
二、按刑法第三百二十一條第一項第三款之攜帶兇器竊盜罪，係以行為人攜帶兇器竊
    盜為其加重條件，此所謂兇器，其種類並無限制，凡客觀上足對人之生命、身體
    、安全構成威脅，具有危險性之兇器均屬之，且祇須行竊時攜帶此種具有危險性
    之兇器為已足，並不以攜帶之初有行兇之意圖為必要。被告行竊時所攜帶之一字
    形起子、六角板手、檳榔刀各一支，均足以殺傷人生命、身體，客觀上具有危險
    性，顯為具有危險性之兇器（最高法院七十九年台上字第五二五三號判例著有明
    文可資參照）。核被告乙○○、丙○○及共犯甲○○結夥三人以上攜帶凶器竊取
    汽車音響之行為，均係犯刑法第三百二十一條第一項第三款、第四款之攜帶凶器
    結夥三人以上竊盜罪。其等三人就上開竊盜犯行，有犯意聯絡、行為分擔，均為
    共同正犯。爰審酌被告乙○○、丙○○二人之品行、智識程度、犯後態度、犯罪
    動機、目的、手段等一切情狀，各就被告二人之犯行量處如主文所示之刑。末查
    ，被告乙○○、丙○○均未曾受有期徒刑以上刑之宣告，有卷附台灣高等法院被
    告全國前案記錄表可按，渠二人因一時失慮，偶罹刑典，經此偵審教訓，當知所
    警惕，信無再犯之虞，本院認所宣告之刑以暫不執行為適當，並分別諭知被告二
    人均緩刑三年，緩刑期內付保護管束，以啟自新。
三、扣案之一字型起子、六角板手、檳榔刀各一支（經本院當庭命被告指出，並黏貼
    標籤紙以資特定），均係被告乙○○所有供犯罪所用之物，業據其陳明在卷，應
    依刑法第三十八條第一項第二款規定宣告沒收之。至於同時扣案之一字型起子四
支、鉗子四支、板手五支、六角板手一支、固定板手一支、六角起子一支及手套
    二付等物，並無證據證明與本案犯罪有關，爰不另為沒收諭知。
據上論斷，應依刑事訴訟法第二百九十九條第一項前段，刑法第二十八條、第三百二
十一條第一項第三款、第四款、第七十四條第一款、第九十三條第一項、第三十八條
第一項第二款，判決如主文。
本案經檢察官胡樹德到庭執行職務。
中      華      民      國    九十      年      九      月     十九     日
                                臺灣桃園地方法院刑事第一庭
                                      法  官  陳永來
右正本證明與原本無異。
如不服本判決，應於判決送達後十日內向本院提出上訴狀( 應附繕本 )，上訴於
臺灣高等法院。
                                     書記官   洪明媚
中      華      民      國     九十     年      九      月    二十一    日
附論罪科刑依據之法條：
刑法第三百二十一條
犯竊盜罪而有左列情形之一者，處六月以上五年以下有期徒刑：
一、於夜間侵入住宅或有人居住之建築物、船艦或隱匿其內而犯之者。
二、毀越門扇、牆垣或其他安全設備而犯之者。
三、攜帶兇器而犯之者。
四、結夥三人以上而犯之者。
五、乘火災、水災或其他災害之際而犯之者。
六、在車站或埠頭而犯之者。
前項之未遂犯罰之。


司法院資訊處製作；財團法人民間司法改革基金會備份。
